【裁判字號】    99,台上,3292
【裁判日期】    990527
【裁判案由】    偽造文書等罪
【裁判全文】
最高法院刑事判決            九十九年度台上字第三二九二號
上  訴  人  甲○○原名李貴香.
上列上訴人因偽造文書等罪案件，不服台灣高等法院中華民國九
十九年三月十七日第二審判決（九十八年度上訴字第二四０七號
，起訴案號：台灣台北地方法院檢察署九十七年度偵續字第五三
六號），提起上訴，本院判決如下：
    主  文
上訴駁回。
    理  由
一、偽造文書部分
按刑事訴訟法第三百七十七條規定，上訴於第三審法院，非以判
決違背法令為理由，不得為之。是提起第三審上訴，應以原判決
違背法令為理由，係屬法定要件。如果上訴理由書狀並未依據卷
內訴訟資料，具體指摘原判決不適用何種法則或如何適用不當，
或所指摘原判決違法情事，顯與法律規定得為第三審上訴理由之
違法情形，不相適合時，均應認其上訴為違背法律上之程式，予
以駁回。本件原判決認定上訴人甲○○（原名李貴香）有如其事
實欄所載，委由不知情之翻譯社人員接續偽造卷附「九十五年九
月十一日德國明鏡公司報價單」、「九十五年十月十二日德國明
鏡公司報價單」及「九十五年十月二十日德國明鏡公司報價單」
共三紙，交予告訴人陳能偉等情，因予撤銷第一審判決，改判仍
論處上訴人行使偽造私文書罪刑，已敘明認定事實之依據及憑以
認定之理由。對於上訴人以其係依告訴人指示，僅偽造一份報價
單交予告訴人，上開報價單係告訴人自行變造充當證物，意圖誣
陷伊，而以罪逼債等語為辯，原判決認為不足採信，亦依上訴人
向第一審具狀坦承其事，並經第一審法院提示上開偽造之報價單
影本三紙仍表示無意見，確係伊請翻譯社製作，伊再改金額等語
，及其他查證所得，詳加指駁說明。從形式上觀察，原判決並無
違背法令情事。上訴意旨仍執陳詞，指摘原判決認定事實錯誤云
云，顯非依據卷證資料執為指摘之合法第三審上訴理由。此部分
上訴違背法律上之程式，應予駁回。
二、詐欺部分
按刑事訴訟法第三百七十六條所列各罪之案件，經第二審判決者
，不得上訴於第三審法院。上訴人經原判決論處刑法第三百三十
九條第一項詐欺取財罪刑部分，核屬刑事訴訟法第三百七十六條
第四款之案件，既經第二審判決，自不得上訴於第三審法院。上
訴人一併提起上訴（未聲明一部上訴，視為全部上訴），為法所
不許，亦應駁回。
據上論結，應依刑事訴訟法第三百九十五條前段，判決如主文。
中    華    民    國  九十九  年    五    月  二十七  日
                      最高法院刑事第十庭
                          審判長法官  花  滿  堂
                                法官  黃  正  興
                                法官  陳  東  誥
                                法官  林  錦  芳
                                法官  洪  昌  宏
本件正本證明與原本無異
                                      書  記  官
中    華    民    國  九十九  年    五    月  三十一  日
                                                      Ｅ

司法院資訊處製作；財團法人民間司法改革基金會備份。
